# 已执行企业会计准则的企业可否变更为执行企业会计制度

提问人：jin1long2 时间：2019-03-12 20:09:07
已执行企业会计准则的企业可否变更为执行企业会计制度？
1 ）原来执行企业会计制度，后边更为执行企业会计准则，十多年后还可以在变更为执行企业会计制度吗？
2 ）新设立就执行企业会计准则，执行多年之后，可否选择变更为执行企业会计制度？

回答人：chenyiwei
虽然没有明文禁止，但不建议这样做。
1 、制度目前只是暂时保留，废除是大势所趋，或许在近几年内就会被废止，届时再变回准则，徒增麻烦；
2 、与一些配套文件和准则已经被废止，配套文件体系已不再完整，现在再执行制度会遇到很多困难。
3 、税法近年来已经参照准则的口径做了一些调账，如国税函[2008]875号对于收入确认的规定。如果执行制度，会有额外的纳税调整工作量。